臺灣桃園地方法院行政訴訟裁定　　　　　110年度交字第486號
原　　　告　梁育順　

被　　　告　桃園市政府交通事件裁決處

代　表　人　張丞邦　
上列當事人間交通裁決事件，原告提起行政訴訟，本院裁定如下
：
    主  文
原告之訴駁回。
訴訟費用新臺幣參佰元由原告負擔。
    理  由
一、按「本法所稱交通裁決事件如下：一、不服道路交通管理處
    罰條例（下稱處罰條例）第8 條及第37條第5 項之裁決，而
    提起之撤銷訴訟、確認訴訟。」行政訴訟法第237 條之1 第
    1 項第1 款定有明文。又按「違反本條例之行為，由下列機
    關處罰之：一、第12條至第68條及第92條第7 項、第8 項由
    公路主管機關處罰。二、第69條至第84條由警察機關處罰。
    」「計程車駕駛違反前條及本條規定，應廢止其執業登記或
    吊扣其執業登記證者，由警察機關處罰，不適用第8 條第1
    項第1 款規定」處罰條例第8 條第1 項、第37條第5 項分別
    定有明文。依上揭法律規定可知，原告依上揭行政訴訟法第
    237 條之1 第1 項第1 款規定提起本件撤銷交通裁決之行政
    訴訟事件，自應經公路主管機關或警察機關作成處罰之裁決
    為前提要件。
二、經查，本件原告於110 年10月15日起訴時，雖提出被告110
    年10月6 日桃交裁申字第1100102488號函( 下稱被告110 年
    10月6 日函) 1 份為證( 見本院卷第5 頁) ，並主張該函文
    即是本件之裁決處分，及請求撤銷該函文等語。惟觀諸上揭
    函文並未具體載明原告違規之時間、地點及違規事實為何，
    及處罰之金額及種類為何等交通違規事件處罰裁決要件，且
    上開函文之說明四、已載明：「倘不服本案申訴結果，依道
    路交通管理處罰條例第87條及行政訴訟法第237 條之2 等規
    定，請於上開期限前先向本處申請辦理違規移轉駕駛人，再
    由駕駛人向本處申請開立裁決書後，以桃園市政府交通事件
    裁決處為被告，向住所起、居所地、所在地或違規行為地之
    地方法院提起行政訴訟；其中撤銷訴訟之提起，應於裁決書
    送達後30日( 含例假日) 內為之。」等語。足見，上揭被告
    110 年10月6 日函文顯非首揭法律規定之裁決處分。況且本
    件原告提起撤銷交通裁決之行政訴訟事件，應以經公路主管
    機關或警察機關作成處罰之裁決為前提要件，已如前述。另
    原告雖又提出新竹縣政府警察局舉發違反道路交通管理事件
    通知單1 紙( 見本院卷第11頁) 為證，惟該舉發通知單僅係
    舉發機關之舉發程序所為之通知，至多僅能認係舉發機關所
    為之「暫時性行政處分」，但並非係被告所為之裁決書之行
    政處分。
三、況查，依被告110 年10月29日桃交裁申字第1100112453號函
    略以：「主旨：有關貴院受理110 年度交字第486 號行政訴
    訟一案( 舉發單號E00000000 號) ，…。說明：一、…。二
    、經查旨揭第E00000000 號違規尚未開立裁決書( 屬未裁決
    狀態) ，現提起行政訴訟，實未符道路交通管理處罰條例第
    87條及行政訴訟法第237 條規定，惠貴院依權責查處受理行
    政訴訟是否合法，…」等語( 見本院卷第15頁) 。足見，本
    件原告起訴時，本件之交通事件裁決書尚未作成，亦即本件
    之行政處分尚未作成。
四、綜上所述，本件原告所提出之被告110 年10月6 日函並非裁
    決書，且本件之交通事件裁決書亦尚未作成。換言之，本件
    之行政處分尚未作成，亦即並無撤銷訴訟之標的，足見，原
    告之起訴顯「不備其他要件」。故本件原告提起行政訴訟，
    顯非合法，應予駁回。
五、依行政訴訟法第237 條之9 第1 項、第237 條之8 第1 項、
    第236 條、第107 條第1 項第10款、第104 條、民事訴訟法
    第95條、第78條，裁定如主文。
中    華    民    國   110    年    11    月    5     日
                  行政訴訟庭法  官  黃漢權
上為正本係照原本作成。
如不服本裁定，應於送達後10日內向本院提出抗告狀（須按他造
人數附繕本）。
中    華    民    國   110    年    11    月    5     日
                            書記官  蕭竣升